臺灣新北地方法院刑事裁定
111年度聲字第1949號
聲  請  人  臺灣新北地方檢察署檢察官
受  刑  人  吳國賓



上聲請人因受刑人數罪併罰有二裁判以上，聲請定其應執行之刑
（111 年度執聲字第1419號），本院裁定如下：
    主  文
吳國賓因犯如附表所載之罪，所處如附表所載之刑，應執行有期
徒刑貳拾年。
    理  由
一、本件聲請意旨略以：受刑人吳國賓因犯毒品危害防制條例等
    案件，先後經判決確定如附表，並有各該判決附卷可稽，應
    依刑法第53條、第51條第5 款規定，定其應執行之刑，爰依
    刑事訴訟法第477 條第1 項聲請裁定定其應執行之刑等語。
二、按數罪併罰，有二裁判以上者，依刑法第51條規定，定其應
    執行之刑，刑法第53條定有明文。又按刑事訴訟法第370 條
    第2 項、第3 項，已針對第二審上訴案件之定應執行之刑，
    明定有不利益變更禁止原則之適用；而分屬不同案件之數罪
    併罰有應更定執行刑之情形，倘數罪之刑，曾經定其執行刑
    ，再與其他裁判宣告之刑定其執行刑時，在法理上亦應同受
    此原則之拘束。亦即，另定之執行刑，其裁量所定之刑期，
    不得較重於前定之執行刑加計後裁判宣告之刑之總和。而法
    院於裁量另定應執行之刑時，祇須在不逸脫上開範圍內為衡
    酌，而無全然喪失權衡意義或其裁量行使顯然有違比例原則
    之裁量權濫用之例外情形，並不悖於定應執行刑之恤刑目的
    者，即無違裁量權之內部界限，最高法院104 年度台抗字第
    410 號裁定亦同此旨。
三、經查：受刑人吳國賓因如附表所示之案件，經本院先後判處
    如附表所示之刑，均經分別確定在案，有各該判決書及臺灣
    高等法院被告前案紀錄表在卷可稽。其中如附表編號1、2、
    3、4所示之罪，雖曾分別經原確定判決定應執行有期徒刑1
    年5月、10年6月、17年、1年5月確定，然揆諸前揭最高法院
    裁定意旨，本件檢察官此部分聲請仍屬合法。茲檢察官聲請
    定其應執行之刑，本院審核認聲請為正當，爰審酌受刑人
　　其犯罪時間之間隔、行為態樣、罪質、侵害法益之專屬性或
    同一性、加重、減輕效益及整體犯罪非難評價等一切情狀，
    並斟酌受刑人之犯罪情節為涉犯施用毒品、販賣毒品、槍砲
    彈藥刀械管制條例等案件，就其所犯數罪為整體非難評價，
    並斟酌被告之意見表示：「其身體中風，表達能力不佳，請
    求重新定刑，給予一合理之刑期，以重返社會，安享晚年」
    等語，爰定其應執行之刑，如主文所示。另受刑人所犯如附
    表編號1 ①所示之罪，其併科罰金刑之部分，因只有一罪宣
    告併科罰金，應與上開所定之應執行刑併執行之，毋庸併定
    應執行刑，附此敘明。
四、依刑事訴訟法第477 條第1 項，刑法第53條、第51條第5 款
    ，裁定如主文。
中　　華　　民　　國　　111 　年　　8 　　月　　18　　日
                  刑事第五庭    法　官  胡堅勤
上列正本證明與原本無異。
如不服本裁定，應於裁定送達後五日內敘明抗告理由，向本院提
出抗告狀。
                                書記官  林蔚然
中　　華　　民　　國　　111 　年　　8 　　月　　23　　日
附表：
編號  1 2 3 罪名  毒品危害防制條例 槍砲彈藥刀械管制條例、毒品危害防制條例 毒品危害防制條例 宣告刑  有期徒刑11月 有期徒刑9月 ①有期徒刑5年4月，併科罰金新台幣6萬元 ②有期徒刑3年10月 ③有期徒刑1年4月 ④有期徒刑2年 ①有期徒刑15年6月 ②有期徒刑15年8月 ③有期徒刑15年6月 ④有期徒刑11月、有期徒刑9月 犯罪日期  102年12月2日 ①101年3月11日至101年8月22日、101年間某時至101年8月22日 ②101年7月30日 ③101年8月間至101年8月22日 ④101年8月21日 ①101年8月1日 ②101年8月5日 ③101年8月18日 ④102年7月26日 偵查(自訴)機關 年度案號  新北地檢103年毒偵字第1440號 新北地檢101年偵字第31909、31910、31911號、101年毒偵字第7798號、102年偵字第20576號 新北地檢102年毒偵字第5065號、102年偵字第20576號  最後事實審 法院 新北地院 新北地院 新北地院  案號 103年度審訴字第688號 102年度訴字第1818號 102年度訴字第2065號  判決 日期 103/06/30 103/08/29 103/09/30  確定 判決 法院 新北地院 新北地院 新北地院  案號 103年度審訴字第688號 102年度訴字第1818號 102年度訴字第2065號  判決 確定 日期 103/08/04 103/11/07 103/10/20 是否為得易科罰金之案件  否 否 否 備註  新北地檢103年度執字第13877號 新北地檢103年度執字第21299號 新北地檢104年度執字第926號   應執行有期徒刑1年5月 應執行有期徒刑10年6月，併科罰新台幣金6萬元 應執行有期徒刑17年 

編號  4 以下空白  罪名  毒品危害防制條例   宣告刑  有期徒刑9月 有期徒刑11月   犯罪日期  103年6月24日   偵查(自訴)機關年度案號  新北地檢103年偵字第18111號、103年毒偵字第5290號    最後事實審 法院 新北地院    案號 103年度審訴字第1544號    判決 日期 103/10/31    確定 判決 法院 新北地院    案號 103年度審訴字第1544號    判決 確定 日期 104/01/12   是否為得易科罰金之案件  否   備註  新北地檢104年度執字第1983號     應執行有期徒刑1年5月